臺灣臺南地方法院民事判決
109年度重訴字第226號
原      告  黃水勝  

訴訟代理人  康文彬律師
被      告  黃逢通  
訴訟代理人  李孟仁律師
被      告  上綸建設有限公司

法定代理人  黃俊南  

訴訟代理人  查名邦律師
複  代理人  曾彥鈞律師
訴訟代理人  高亦昀律師
複  代理人  丘瀚文律師
上列當事人間請求確認優先承買權存在等事件，經本院於民國11
1年5月6日言詞辯論終結，判決如下：
    主      文
原告之訴駁回。
訴訟費用由原告負擔。
    事實及理由
一、原告起訴主張：
㈠、原告黃水勝與被告黃逢通為兄弟關係，於民國102年7月23日
    ，因繼承而共有臺南市○○區○○○段00000地號土地（下稱689-
    8土地）及其上坐落之門牌號碼臺南市○○區○○里○○○00號未辦
    保存登記房屋（下稱系爭房屋），兩人應有部分各1/2。
㈡、嗣於102年11月6日，進行土地之分割，由原告取得689-8土地
    ，由被告黃逢通取得臺南市○○區○○○段000000地號土地（分
    割自689-8土地，下稱系爭土地）。系爭房屋因坐落兩地之
    上，故仍維持為原告與被告黃逢通共有。
㈢、嗣於107年8月23日，被告黃逢通將系爭土地以買賣為原因移
    轉登記予被告上綸建設有限公司（下稱上綸公司）。然按土
    地及其土地上房屋同屬一人所有，而僅將土地或僅將房屋所
    有權讓與他人，或將土地及房屋同時或先後讓與相異之人時
    ，土地受讓人或房屋受讓人與讓與人間或房屋受讓人與土地
    受讓人間，推定在房屋得使用期限内，有租賃關係，民法第
    425條之1定有明文。又「土地及房屋同屬一人」，而將土地
    及房屋分開同時或先後出賣，應推斷「土地承買人」默許「
    房屋承買人」有繼續使用該土地之租賃關係存在。前揭「土
    地及房屋同屬一人」亦應包括「土地及房屋同屬相同之共有
    人」之情形，又我國採共有物分割移轉主義，他共有人係於
    分割判決確定時始受他共有人（包括建物之共有人）之移轉
    而取得土地所有權，故解釋上應認為建物之所有人係於土地
    分割確定時，將建物占有之土地移轉與其他共有人，同時自
    己保留所有權，從而應有民法第425條之1規定之適用。
㈣、次按基地出賣時，地上權人、典權人或承租人有依同樣條件
    優先購買之權。房屋出賣時，基地所有權人有依同樣條件優
    先購買之權。其順序以登記之先後定之。前項優先購買權人
    ，於接到出賣通知後十日内不表示者，其優先權視為放棄。
    出賣人未通知優先購買權人而與第三人訂立買賣契約者，其
    契約不得對抗優先購買權人，土地法第104條定有明文。又
    「土地法第104條第1項前段規定所稱之承租人，不以意定租
    賃關係為限，就基地有法定租賃關係存在，亦得主張對基地
    有依同樣條件優先購買之權。」此有最高法院101年度台上
    字第1643號判決意旨供參。
㈤、準此，依前揭規定，原告就系爭房屋應有部分1/2，且有部分
    坐落於系爭土地上，依法應認有法定租賃關係存在，而依土
    地法及前揭最高法院判決意旨，原告即得主張對系爭土地有
    依同樣條件優先購買之權利。詎被告黃逢通明知原告就系爭
    房屋有1/2之應有部分，竟因擬出售其所有之系爭土地予他
    人，並為規避原告對系爭土地主張優先承購權，即基於毁壞
    他人建築物之故意，於107年7月10日，在未得原告同意之下
    ，雇工將系爭房屋全數拆除。
㈥、再按土地法第104條第1項優先承買權，旨在使地上建物之利
    用與其基地所有權合歸於一人，藉以發揮土地之利用價值，
    盡經濟上之效用，並避免租賃關係消滅後，建物因無使用土
    地權限遭拆除還地，防杜紛爭。按土地法第104條所定基地
    承租人之優先承買權（優先購買權），係基於各該法律之規
    定，對「基地出賣人」而生「先買特權（先買權）」之形成
    權，此項優先承買權對出賣人具有相對之物權效力，承租人
    一旦行使該權利，即係對出賣人行使買賣契約訂立請求權，
    亦即請求出賣人按其與第三人約定之同樣出賣條件補訂書面
    契約。因出賣人與第三人以買賣為原因而成立之物權移轉行
    為不得對抗優先購買權人，從而優先購買權人自得請求法院
    確認優先購買權存在及塗銷該項登記，並協同辦理所有權移
    轉登記（最高法院97年度台上字第2219號、99年度台上字第
    1699號裁判要旨參照）。揆諸前揭土地法規定及最高法院裁
    判要旨，既然原告對於系爭土地存在得主張依相同條件承買
    之優先承買權，且因出賣人與第三人以買賣為原因而成立之
    物權移轉行為不得對抗優先購買權人，原告自得訴請法院確
    認原告就系爭土地有優先承買權存在，並請求被告上綸公司
    塗銷該買賣為原因所為之移轉登記，並要求被告黃逢通應以
    相同條件與原告訂立買賣契約，並於原告依約給付價金後，
    移轉系爭土地之所有權予原告。
㈦、據被告上綸公司辯稱：「於107年5、6月間，經人介紹黃逢通
    所有之系爭土地，當時被告上綸公司即明確要求系爭土地必
    須為素地且無爭議者，方有興趣購買…當時賣方即地主黃逢
    通表示系爭土地乃素地。經被告上綸公司派員到場勘察後，
    經確認該土地確實為素地，即土地上並無任何建物…」云云
    ，可知107年5、6月間，被告黃逢通即已告知被告上綸公司
    ，系爭土地為素地，然實際上當時系爭房屋尚坐落在系爭土
    地上，顯然被告黃逢通當時已有拆除系爭房屋之想法。另觀
    被告黃逢通辯稱：「嗣被告欲出售伊所有系爭689-11地號土
    地，而與訴外人歐陽秀鳳簽立買賣契約，並分別於107年5月
    7日、29日打電話給原告…」、「被告遂於107年7月份僱人拆
    除系爭38號房屋，系爭689-11地號土地並於8月23日以買賣
    為原因移轉登記予訴外人歐陽秀鳳所指定之上綸建設有限公
    司。」等語，顯示被告黃逢通在107年5月間已經與歐陽秀鳳
    簽立買賣契約，再由系爭土地係經歐陽秀鳳指定登記予被告
    上綸公司乙情以觀，應可推知被告上綸公司所稱「於107年5
    、6月間，經人介紹黃逢通所有之系爭土地…」之語，該人應
    即係歐陽秀鳳，而由被告上綸公司在107年5、6月間即經歐
    陽秀鳳介紹被告黃逢通所有之系爭土地乙情觀之，被告上綸
    公司對於系爭土地上尚留有系爭房屋乙節難謂為不知。將被
    告上綸公司與被告黃逢通之辯詞相互對照，應可推論，被告
    上綸公司在經由歐陽秀鳳之介紹下得知被告黃逢通欲出售其
    所有之系爭土地，亦知悉系爭土地上仍留有原告共有1/2之
    系爭房屋，而被告黃逢通係為履行使系爭土地成為素地之承
    諾，因此未經原告同意，即將系爭房屋拆除。換言之，被告
    上綸公司與被告黃逢通在成立買賣合意時，系爭土地上係有
    原告共有之系爭房屋坐落其上，是以，原告對於系爭土地自
    得主張優先承買權。另原告自始至終未曾同意被告黃逢通拆
    除系爭房屋，被告黃逢通辯稱原告同意拆屋云云並非事實。
    且被告辯稱「雖形式仍保持『共有』，但已約定各自取得坐落
    自己土地上房屋部分」云云，亦非事實，原告予以否認等語
    。
㈧、聲明（本院卷第47頁）：
①、確認原告對於臺南市○○區○○○段000000地號土地有優先承買權
    。
②、被告上綸建設有限公司應就臺南市○○區○○○段000000地號土地
    於107年8月23日以買賣為原因所為之所有權移轉登記塗銷。
③、被告黃逢通應以其與被告上綸建設有限公司訂立土地買賣契
    約之相同條件與原告訂立買賣契約，並於原告給付價金之同
    時，將臺南市○○區○○○段000000地號土地所有權移轉登記予
    原告所有。
④、訴訟費用由被告共同負擔。
二、被告上綸建設有限公司答辯略以：
㈠、被告上綸公司購買系爭土地時，上方並未坐落有系爭房屋，
    故原告不得依民法第425條之1、土地法104條1項主張優先承
    買權。
㈡、被告上綸公司係以購地建築房屋販售為主要營業項目，於107
    年5、6月間，經人介紹被告黃逢通所有之系爭土地，當時被
    告上綸公司即明確要求系爭土地必須為素地且無爭議者，方
    有興購購買，蓋購買系爭土地是以整地建築販售營利為目的
    ，是以所購土地必以素地且無土地爭議為前提，當時賣方即
    地主黃逢通表示系爭土地乃素地。經被告上論公司派員到場
    勘察後，經確認該土地確實為素地，即土地上並無任何建物
    ，且土地尚屬方正，乃與被告黃逢通購買簽立買賣契約書。
    本案原告主張土地法104條第1項優先承買權，然其構成前提
    要件為原告具有民法第425條之1之法定租賃權，然民法第42
    5條之1適用前提係「土地及其土地上之房屋同屬一人所有，
    而僅將土地或僅將房屋所有權讓與他人」，然綜觀原告所提
    出證據，仍無法證實被告上綸公司購買系爭土地斯時，該土
    地並非素地而係有建物於上，自與民法425條之1法定租賃關
    係要件有間。據此，被告並未取得民法425條之1法定租賃權
    ，自不得主張主張土地法104條第1項之優先承買權，至為明
    確。本件係歐陽秀鳳先向被告黃逢通購買系爭土地，其後歐
    陽秀鳳再行轉移系爭土地所有權至上綸建設有限公司與黃俊
    雄，此有不動產買賣契約書二份（被證1、2）、權利讓渡同
    意書可證（被證3）。被告向歐陽秀鳳購買系爭土地時，該
    土地為素地，並無任何地上物，縱使土地上原本蓋有地上物
    ，但該地上物是否為建築法所規定之建物，非無疑義。原告
    主張該土地上蓋有地上物，且該地上物為建築法所稱之建物
    等有利於己之事實，自應由原告負舉證之責任。縱認被告於
    購買系爭土地時，土地上確有建物，惟該建物蓋建於系爭土
    地，是否具有合法之權源？且其權源是否為租賃關係？亦即
    原告是否因而擁有土地法第104條所規定之優先承買權，均
    非無疑。原告為此有利於己之主張，亦應負舉證之責任。
㈢、況按土地及其地上房屋原同屬一人所有，而僅將土地讓與，
    嗣由一方共同繼承取得土地所有權，房屋所有權則由他方繼
    承取得，應認一方默許他方繼續使用土地，有租賃關係存在
    ，惟法定租賃權制度，係因房屋之價值通常較高，為免房屋
    因無基地之使用權而遭拆除，致對房屋所有人及社會經濟造
    成不利之影響而設，房屋若已達不堪使用程度，雖未全然滅
    失致所有權消滅，倘其價值已所剩無幾且對房屋所有人不具
    有經濟上之效用，縱經拆除，亦難謂將致房屋所有人及社會
    經濟受有重大之不利益，租賃關係即歸於消滅，一方自得請
    求返還土地，他方嗣後雖將房屋修繕，亦不能使既已消滅之
    租賃關係回復（最高法院92年度台上字第1052號裁判要旨參
    照）。而所謂房屋不堪使用，係指依社會一般人客觀之觀念
    ，在安全、市容、衛生各方面，是否還均堪使用為其判斷之
    標準，倘房屋已超過耐用年數許久，且已甚為破舊，應認已
    不堪使用，即令有租地建屋之法律關係，亦因房屋不堪使用
    而消滅（最高法院95年台上字第1407號判決、86年度台上字
    第3586號判決意旨參照）。是於判斷房屋是否達不堪使用之
    程度，自應斟酌房屋之現況、存續年間、所有人之使用情形
    等一切情狀予以綜合評價，不以房屋已屬斷垣殘壁而滅失為
    必要。原告主張依土地法104條第1項之具系爭土地優先承買
    權，其前提要件為原告具有民法第425條之1之法定租賃權，
    然民法第425條之1適用前提係「土地及其土地上之房屋同屬
    一人所有，而僅將土地或僅將房屋所有權讓與他人」。而原
    告所提出之鈞院108年訴字1163號判決，系爭房屋之拆除日
    為107年7月10日（原證5第5頁第11行），然依被告黃逢通與
    歐陽秀鳳於107年8月15日所簽立之系爭土地買賣契約（被證
    3），歐陽秀鳳又於其後將系爭土地權利過戶於被告上綸公
    司，亦已證實被告從歐陽秀鳳購買系爭土地時，該土地上已
    拆除完畢而為素地，自與民法425條之1法定租賃關係要件有
    間。據此，原告並未取得民法425條之1法定租賃權，自不得
    主張土地法104條第1項之優先承買權，至為明確。
㈣、再者，民法425條之1之法定租賃關係存續，係建構在建物存
    續中，始有法定租賃關係效果；而現今建物既已滅失，依前
    開最高法院判決意旨，建物如已達不堪使用之程度而法定租
    賃關係消滅；依舉輕以明重法理，於本件建物已因拆除而不
    存在之情形，自更無適用法定租賃關係之可能；而基此而生
    之土地法104條優先承買權，更無適用餘地，自不待言。原
    告所提原證5判決書僅能證明系爭房屋是被告黃逢通所拆除
    ，與被告上綸公司無涉等語。
㈤、聲明（本院卷第201頁）：
①、原告之訴駁回。
②、訴訟費用由原告負擔。
三、被告黃逢通答辯略以：
㈠、本件並無民法第425條之1規定之適用或類推適用之可言。按
    「土地及其土地上之房屋同屬一人所有，而僅將土地或僅將
    房屋所有權讓與他人，或將土地及房屋同時或先後讓與相異
    之人時，土地受讓人或房屋受讓人與讓與人間或房屋受讓人
    與土地受讓人間，推定在房屋得使用期限内，有租賃關係。
    其期限不受第四百四十九條第一項規定之限制。」民法第42
    5條之1定有明文。系爭房屋基地坐落在原689-8地號土地中
    間位置，兩造乃於102年11月6日辦理上開共有房地分割登記
    時，約明就系爭房屋各自取得於其坐落在分割後基地上之部
    分之單獨處分權（系爭房屋在分割後坐落在系爭土地與689-
    8土地之界線上）。因被告黃逢通僅能使用系爭房屋坐落在
    自己所有土地上之部分，加上系爭房屋已老舊不堪居住，故
    兩造於辦理土地共有物分割登記後，被告黃逢通即未曾再居
    住使用過系爭房屋。嗣被告黃逢通欲出售系爭土地，而與歐
    陽秀鳳簽立買賣契約，並分別於107年5月7日、29日打電話
    給原告，告知原告伊要出售伊所有之系爭土地，並要拆除系
    爭房屋坐落在系爭土地上之部分，但拆了這一部分，坐落在
    被告所有之689-8地號土地上的那一部分也不成房了，遂問
    原告就其所有土地上的那一部分房屋是否也乾脆一併拆掉，
    費用可以全部由被告負擔，原告表示同意，被告遂於107年7
    月份僱工拆除系爭房屋，系爭土地並於107年8月23日以買賣
    為原因移轉登記予歐陽秀鳳所指定（權利移轉）之被告上綸
    公司。
㈡、系爭房屋及原689-8地號土地，原均屬兩造之父親黃銀豆單獨
    所有，兩造各因繼承取得上開房地二分之一權利，分割後系
    爭房屋（未辦保存登記）形式仍保持共有，但已約定各自取
    得坐落自己土地上之房屋部分。蓋原告果欲保存系爭房屋而
    使房地為同一人所有，則當初於分割房地時就不會讓系爭房
    屋繼續維持共有，足證原告自始即無意保存系爭房屋。是系
    爭房屋實無民法第425條之1所規定「推定租賃關係」適狀之
    存在，原告主張並無理由。
㈢、由上所述，本件並無民法第425條之1之「推定租賃關係」存
    在，既無「推定租賃關係」存在，自無土地法第104條第1項
    優先承買權規定之適用。綜上，原告就系爭房屋並無民法第
    425條之1之「推定租賃關係」之適用或得類推適用而得取得
    法定租賃權之情形，原告既無民法第425條之1之適用或類推
    適用，自亦無土地法第104條第1項優先承買權存在。
㈣、本件相關之毀損訴訟雖經鈞108年度訴字1163號、臺南高分院
    109年度上訴字第781號判決確定（原證5），惟原告在上開
    刑事第一審宣判（109年4月21日）後，旋在109年4月28日就
    該案判決之毁損事實向鈞院提起損害賠償訴訟，業經鈞院新
    市簡易庭於109年6月23日以109年度新簡字第285號民事簡易
    判決應給付原告1萬7,600元（被證1），原告亦未再上訴，
    被告並於判決確定後於109年7月10日匯款1萬7,875元（含判
    決金額、利息及應負擔之訴訟費用等）至原告名下之華南銀
    行東台南分行帳戶（被證2）完成賠償。
㈤、本件分割土地時即已形成房屋所有人（兩造共有）與基地所
    有人（兩造各自所有土地）不同之情狀，而無優先承購權適
    用之可能。系爭房屋係屋齡已有50餘年的磚造老房子（其價
    值僅有32,500元），因年久失修，加之房屋剛好坐落在（原
    基地分割後）兩造各自單獨所有的土地相鄰界線上，適逢土
    地出賣，被告黃逢通方想乾脆拆除，並在拆除系爭房屋前，
    先行打電話告知原告要拆除系爭房屋，且拆除費用均由被告
    黃逢通負擔即可，當時原告確有同意被告黃逢通拆除系爭房
    屋，僅要求被告黃逢通不得拆除伊在系爭房屋旁所自行增建
    之磚造小房子部分，故被告黃逢通僱工拆除系爭房屋時，亦
    未拆除此部分；另因拆除費用部分6萬餘元（實已超過系爭
    房屋價值），均由被告黃逢通負擔，故被告黃逢通亦未再與
    原告討論到補償費用。矧倘被告黃逢通真未取得原告之同意
    即擅自拆除系爭房屋，則即應連同旁邊之磚造小房子一同拆
    除，豈會特別留下旁邊緊鄰之磚造小房子不拆？刑事判決雖
    認定被告黃逢通未經同意拆除系爭房屋云云，惟被告黃逢通
    仍主張拆除系爭房屋前確實有經原告之同意，被告黃逢通亦
    已賠償原告關於系爭房屋持有部分遭拆除之損害。
㈥、另系爭房屋原占地面積僅有107.10平方公尺（被證3房屋稅籍
    證明書所載），依兩造就房屋持份各1/2換算持分面積，每
    人亦僅各分得53.55平方公尺，而兩造各單獨所有之系爭土
    地及689-8地號土地面積各為727平方公尺，原告如何可以僅
    持分面積53.55平方公尺之共有老舊建物即據以主張其有優
    先承買13.5倍大的被告所有之系爭土地，顯屬不公；矧倘認
    原告得就系爭房屋應有部分1/2對被告所有之系爭土地主張
    優先承購權，最終仍無法達到系爭房屋及土地所有權同屬一
    人之立法目的，蓋房屋仍為原告與被告黃逢通共有，且與土
    地所有權人不同屬一人，可見原告主張伊有優先承買權，顯
    於法不合等語。
㈦、聲明（本院卷第39頁）：
①、原告之訴駁回。
②、訴訟費用由原告負擔。
四、本院得心證之理由：
㈠、按確認法律關係之訴，非原告有即受確認判決之法律上利益
    者，不得提起之，民事訴訟法第247條第1項前段定有明文。
    又所謂即受確認判決之法律上利益，係指法律關係之存否不
    明確，原告主觀上認其在法律上之地位有不安之狀態存在，
    且此種不安之狀態，能以確認判決將之除去者而言，若縱經
    法院判決確認，亦不能除去其不安之狀態者，即難認有受確
    認判決之法律上利益（最高法院52年台上字第1240號判例意
    旨參照）。故確認法律關係存在或不存在之訴，苟具備前開
    要件，即得謂有受確認判決之法律上利益。本件原告主張其
    為系爭房屋共有人，依民法第425條之1有法定地上權，並有
    被告黃逢通出售系爭土地有土地法第104條之適用乙節，為
    被告2人所否認，是原告優先承買權之存否，其法律關係並
    不明確，有損害原告私法上權益之危險，此項危險並得以確
    認判決除去之，故原告提起本件民事訴訟，自有即受確認判
    決之法律上利益。
㈡、經查，原告黃水勝與被告黃逢通為兄弟關係，被繼承人為渠
    等父親黃銀豆；於102年7月23日，因繼承而共有臺南市○○區
    ○○○段00000地號土地及其上坐落之門牌號碼臺南市○○區○○里
    ○○○00號未辦保存登記房屋，兩人應有部分各1/2；於102年1
    1月6日，進行土地之分割，由原告取得689-8土地，由被告
    黃逢通取得臺南市○○區○○○段000000地號土地（分割自689-8
    土地，即系爭土地），系爭房屋因坐落兩地之上，故仍維持
    為原告與被告黃逢通共有；於107年8月23日，被告黃逢通將
    系爭土地以買賣為原因移轉登記予被告上綸建設有限公司等
    情，為兩造所不爭執，並有被繼承人黃銀豆除戶謄本（原證
    1）、財政部南區國稅局遺產稅免稅證明書（原證2）、689-
    8地號土地異動索引（原證3）、系爭土地土地登記謄本（原
    證4）附卷可稽，自堪認定。
㈢、按當事人主張有利於己之事實者，就其事實有舉證之責任。
    民事訴訟法第277 條前段定有明文；次按民事訴訟如係由原
    告主張權利者，應先由原告負舉證之責，若原告先不能舉證
    ，以證實自己主張之事實為真實，則被告就其抗辯事實即令
    不能舉證，或其所舉證據尚有疵累，亦應駁回原告之請求；
    又土地法第104 條第1 項關於地上權人及承租權人之優先承
    買權規定，既係為維護土地上建築物之存在而設，旨在使基
    地與基地上之房屋合歸一人所有，以盡經濟之效用，則於該
    建築物滅失時，該建築物所有人即不得享有優先承買權，故
    該條項之適用，須以地上權設定或租賃關係之約定係以有建
    築物為目的，且現有建築物存在為前提，始合乎該條項規範
    之趣旨，土地法第104 條第1 項所定基地出賣時，承租人有
    依同樣條件優先購買之權，其承租人須為以建築房屋為目的
    ，而承租該基地者，始足當之（最高法院17年上字第917號
    判例、100 年度台上字第802號判決、77年度台上字第1243
    號判決意旨參照）。
㈣、次查，系爭土地上坐落之系爭房屋為原告與被告黃逢通各有
    應有部分1/2，於107年時，折舊年數已分別為44、54年，總
    面積107.10平方公尺，亦即原告持有約53.55平方公尺，此
    有系爭房屋房屋稅籍證明書附卷可稽（本院卷第141頁）。
    又查，系爭房屋於「107年7月10日已全部拆除」，被告黃逢
    通應賠償原告17,600元，被告黃逢通已賠償完竣等情，亦為
    兩造所不爭執，並有本院108年度訴字第1163號及臺南高分
    院109年度上訴字第781號刑事確定判決、109年度新簡字第2
    85號民事確定判決、華南商業銀行傳票附卷為憑，亦堪認定
    。由此足徵，於107年8月23日，被告黃逢通將系爭土地以買
    賣為原因移轉登記予被告上綸建設有限公司時，系爭土地上
    已無系爭房屋存在，揆諸首揭判決說明，現有建築物既不存
    在，難認合乎該條項規範之趣旨，故原告主張其有民法第42
    5條之1之法定地上權，進而主張依土地法第104 條第1 項有
    優先承買權存在云云，即屬無據。
五、綜上所述，原告主張其就系爭土地有民法第425條之1法定地
    上權，進而主張依土地法第104 條之規定，請求確認就系爭
    土地有優先承買權，並無理由，應予駁回。　
六、本件事證已臻明確，兩造其餘之攻擊防禦方法及舉證，經本
    院審酌後，認均不足以影響本判決之結果，毋庸一一論列，
    併此敘明。
七、訴訟費用負擔之依據：民事訴訟法第78條。
中　　華　　民　　國　　111 　年　　5 　　月　　31　　日
                  民事第五庭  法  官　吳金芳
以上正本證明與原本無異。
如不服本判決，應於判決送達後20日內，向本院提出上訴狀並表
明上訴理由（須附繕本），如於本判決宣示後送達前提起上訴者
，應於判決送達後20日內補提上訴理由書（須附繕本）。如委任
律師提起上訴者，應一併繳納上訴審裁判費。  
中　　華　　民　　國　　111 　年　　5 　　月　　31　　日
                              書記官  李崇文